臺灣彰化地方法院刑事判決　　　　　　 96年度簡上字第120號
公　訴　人　臺灣彰化地方法院檢察署檢察官
上　訴　人
即　被　告　甲○○
上列上訴人因詐欺案件，不服本院九十六年度彰簡字第一九九號
中華民國九十六年三月二十日第一審簡易判決（聲請簡易判決處
刑案號：九十六年度偵字第六九一號），本院管轄第二審合議庭
依通常程序審理，自為第一審判決如下︰
    主  文
原判決撤銷。
本件免訴。
    理  由
一、按對於簡易判決之上訴，準用刑事訴訟法第三編第一章及第
    二章之規定。管轄第二審之地方法院合議庭受理簡易判決上
    訴案件，應依通常程序審理，其認案件有刑事訴訟法第四百
    五十二條之情形者，應撤銷原判決，逕依通常程序為第一審
    判決，法院辦理刑事簡易程序案件應行注意事項第十四點定
    有明文。又案件曾經判決確定者，應諭知免訴之判決，刑事
    訴訟法第三百零二條第一款亦有明文，且此項訴訟法上所謂
    一事不理之原則，關於實質上一罪或裁判上一罪，均有其適
    用，最高法院六十年度台非字第七七號著有判例，合先敘明
    。
二、惟按刑事訴訟法第三百零二條第一款規定，案件曾經判決確
    定者，應諭知免訴之判決，此項訴訟法上所謂一事不再理之
    原則，關於實質上一罪或裁判上一罪，均有其適用；次按檢
    察官聲請以簡易判決處刑之案件，經法院認為有第四百五十
    一條之一第四項但書之情形者，應適用通常訴訟程序審判之
    ，刑事訴訟法第四百五十二條定有明文；且對於簡易判決之
    上訴，準用刑事訴訟法第三編第一章及第二章之規定，管轄
    第二審之地方法院合議庭受理簡易判決上訴案件，應依通常
    程序審理。其認案件有刑事訴訟法第四百五十二條之情形者
    ，應撤銷原判決，逕依通常程序為第一審判決，法院辦理刑
    事訴訟簡易程序案件應行注意事項第十四項已有明文。
三、本件公訴意旨：如附件聲請簡易判決處刑書所載。
四、查被告基於幫助他人詐欺取財之不確定故意，於民國（下同
    ）九十五年七月二十八日，將其於臺中商業銀行股份有限公
    司南豐原分行申設帳戶（帳號：000000000000
    00號）之存摺、提款卡等物，在設定餘額語音查詢後，連
    同提款密碼、查詢密碼、印章，在臺中巿「大買家量販店」
    前，以新台幣（下同）四千元之代價，售予真實姓名、年籍
    不詳自稱「阿國」之成年男子，以此方法幫助綽號「阿國」
    者使用該帳戶詐騙他人匯款（被告雖於九十六年一月二十三
    日偵訊時改稱其係於九十五年九月間出售該帳戶，惟自被害
    人乙○○、丁○○、丙○○分別係於九十五年八月一日、同
    年八月二日、同年八月三日受詐騙匯款至前開帳戶一事觀之
    ，顯見被告偵訊所言不足採信，本院以九十五年十一月九日
    警詢筆錄為事實認定依據）。嗣丁○○於九十五年七月間，
    在臺中縣豐原市○○里○○街十巷五號之住處，見詐騙集團
    成員在報紙分類廣告上刊載之信用貸款廣告，即依報紙所載
    之電話與姓名、年籍均不詳之詐騙集團成員聯絡，該詐騙集
    團成員對之詐稱：可核貸款項予丁○○，嗣再陸續以需先繳
    交信用保險手續費等各項名目，要求丁○○需先將特定款項
    匯入指定之帳戶中，致丁○○不疑有他，於九十五年八月二
    日將二萬六千元匯入前由甲○○申設之金融帳戶內；而丙○○於九十五年八月間，在臺南縣佳里鎮三協里後庄十號之四
    住處，見詐騙集團成員在報紙分類廣告上，刊登融資貸款廣
    告，即依報紙所載之電話與姓名、年籍均不詳，偽稱「鄭淑
    如」之詐騙集團成員聯絡，該名偽稱「鄭淑如」之女子對之
    騙稱：可核貸款項予丙○○，嗣再陸續以需先繳交信用保險
    手續費及需事先繳交日後聲請法院強制執行之手續費用等各
    項名目，要求丙○○需先將特定款項匯入指定之帳戶中，致
    丙○○不疑有他，於九十五年八月三日，將十萬元匯入前由
    甲○○申設之金融帳戶內；另乙○○於九十五年八月間，在
    彰化縣彰化市○○○路二十九號之住處，見詐騙集團成員在
    報紙分類廣告上，刊登之融資貸款廣告，即依報紙所載之電
    話與姓名、年籍均不詳之詐騙集團成員聯絡，該詐騙集團成
    員對之訛稱：可核貸款項予乙○○，嗣再以需預先繳交辦理
    貸款之手續費用等各種名目，要求乙○○需先將特定款項匯
    入指定之帳戶中，致乙○○不疑有他，於九十五年八月一日
    ，將二萬五千九百二十元匯入前由甲○○申設之金融帳戶內
    。嗣丁○○、丙○○及乙○○三人見所申貸之款項均遲未撥
    付，發覺受騙，報警處理之犯行，前經臺灣台中地方法院檢
    察署檢察官以九十五年度偵字第二六八七三號聲請簡易判決
    處刑，由臺中地方法院於九十六年三月二十七日以九十六年
    度豐簡字第一九八號判決以被告犯幫助詐欺取財罪判處有期
    徒刑四月，如易科罰金，以二千元折算一日確定在案，此有
    臺中地方法院豐原簡易庭九十六年度豐簡字第一九八號判決
    影本一份在卷可按，稽之該案與本件被告被訴幫助詐欺取財
    犯行間，被告係於同一時間、地點，販賣同一本其申設之帳
    號為00000000000000號之臺中商業銀行股份
    有限公司南豐原分行之存簿、印鑑、提款卡及密碼予真實姓
    名、年籍不詳自稱「阿國」之成年男子使用該帳戶供詐騙被
    害人金錢，僅上開二案件之遭詐騙之被害人一為丁○○、丙○○、乙○○，一則為朱登乾，故上開二案顯係同一之幫助
    詐欺取財行為，核為實質上一罪之同一案件，揆諸上開說明
    ，本件應諭知不受理判決，而非屬簡易程序判決之範疇，原
    審疏察，逕以簡易判決量處被告拘役三十日，如易科罰金，
    以一千元折算一日，自有不當，上訴人據該二案係實質上同
    一案件而重行起訴，法院應諭知免訴判決為由提起上訴，是
    以本件上訴人據此指摘原審判決不當，為有理由，應予撤銷
    改判，本院爰依通常程序審理自為第一審判決，並不經言詞
    辯論為之。
據上論斷，應依刑事訴訟法第四百五十五條之一第一項、第三項
、第三百六十九條第一項前段、第三百六十四條、第四百五十二
條、第三百零二條第一款、第三百零七條，判決如主文。
中　　華　　民　　國　　96　　年　　6　　 月　　12　　日
                  刑事第一庭    審判長法  官  葉榮郎
                                      法  官  郭麗萍
                                      法  官  胡宜如
以上正本證明與原本無異。
如不服本判決，應於判決送達後十日內向本院提出上訴狀（須附
繕本）。
告訴人或被害人對於判決如有不服具備理由請求檢察官上訴者，
其上訴期間之計算係以檢察官收受判決正本之日期為準。
中　　華　　民　　國　　96　　年　　6 　　月　　12　　日
                                      書記官  吳金良
